【裁判字號】    97,消債更,36
【裁判日期】    970718
【裁判案由】    更生事件
【裁判全文】
臺灣屏東地方法院民事裁定            97年度消債更字第36號
聲  請  人
即債 務 人  甲○○
                    國民
上列當事人聲請消費者債務清理事件，本院裁定如下：
    主  文
債務人甲○○自中華民國九十七年七月十八日十七時起開始更生
程序。
命司法事務官進行本件更生程序。
    理  由
一、按債務人不能清償債務或有不能清償之虞；且無擔保或無優
    先權之債務總額未逾新臺幣一千二百萬元者，於法院裁定開
    始清算程序或宣告破產前，得向法院聲請更生；又法院開始
    更生程序之裁定，應載明其年、月、日、時，並即時發生效
    力，消費者債務清理條例第3 條、第42條第1 項、第45條第
    1 項分別定有明文。次按法院裁定開始更生或清算程序後，
    得命司法事務官進行更生或清算程序，必要時得選任律師、
    會計師或其他適當之自然人或法人一人為監督人或管理人，
    同條例第16條第1 項亦有明文。
二、債務人聲請意旨略以：其就新臺幣（下同）1,459,155 元債
    務有不能清償之情事，曾於95年間以書面向最大債權金融機
    構聯邦商業銀行請求依「中華民國銀行公會會員辦理消費金
    融案件無擔保債務協商機制」共同協商債務清償方案，嗣協
    商成立，約定自95年6 月起，分120 期攤還，利息按年利率
    百分之2.88計算，每月應繳之金額為14,009元，惟因債務人
    月薪僅22,500元，而每月必要支出約為18,000元，履行協商
    顯有重大困難，而此並非債務人主觀上惡意不履行協商，實
    係客觀上確有不可歸責於債務人之事由。又其無擔保或無優
    先權之債務總額未逾1,200 萬元，復未經法院裁定開始清算
    程序或宣告破產，爰向本院聲請更生等語。
三、經查債務人所主張之上開事實，業據其提出與所述相符之債
    權人清冊、財產暨收入狀況說明書、協商成立協議書影本、
    薪資袋暨在職證明書、財政部台灣省南區國稅局94、95年度
    綜合所得稅各類所得資料清單及本院依職權調取其96年度財
    產所得明細表等件為證，應堪信實。是以，如以內政部社會
    司所訂台灣省每人每月最低生活費9,829 元為準，債務人每
    月所得22,500元，扣除協商約定應繳之金額14,009元後，僅
    剩8,491 元，尚不足以支應其必要之生活費用，難認其不能
    履行協商係有可歸責之事由，而其名下復無土地、房屋或其
    他有變現價值之動產可資為清償之憑藉，復查無消費者債務
    清理條例第6 條第3 項、第8 條或第46條各款所定駁回更生
    聲請之事由存在，則債務人聲請更生，應屬有據，爰裁定如
    主文第一項所示，並命司法事務官進行本件更生程序。
中    華    民    國    97    年    7     月    18    日
                        民事庭法官  孫  國  禎
正本係照原本作成。
本裁定不得抗告。
本件裁定公告日期為民國97年7月18日下午五時。
                        法院書記官  徐  建  功
中    華    民    國    97    年    7     月    18    日


司法院資訊處製作；財團法人民間司法改革基金會備份。
